【裁判字號】    89,訴,163
【裁判日期】    890710
【裁判案由】    毒品危害防制條例
【裁判全文】
臺灣彰化地方法院刑事判決                          八十九年度訴字第一六三號
    公  訴  人  臺灣彰化地方法院檢察署檢察官
    被      告  乙○○
    指定辯護人  本院公設辯護人  甲○○
右列被告因違反毒品危害防制條例案件，經檢察官提起公訴 (八十八年度偵字第一一
四八二號)，暨送請併案審理（八十九年度偵字第一四八二號），本院判決如左：
    主  文
乙○○販賣第貳級毒品，處有期徒刑拾貳年。
扣案甲基安非他命淨重陸伍玖肆點壹零公克，沒收銷燬之。
    事  實
一、乙○○因欠債與缺錢花用，基於販賣營利之犯意，先於民國（下同）八十八年十
    一月間在台灣省基隆市與綽號「和董」姓名、年籍未詳，現由警追查中之成年男
    子議妥，由「和董」與大陸人士綽號「建輝」不詳姓名、年籍之成年男子講定以
    每公斤新台幣（下同）五萬元之價格出售毒品甲基安非他命，再由乙○○籌款三
    十五萬元前往「建輝」處購得甲基安非他命後，帶返基隆市以七十萬元之價格販
    賣給「和董」，以賺取一倍之利潤。嗣乙○○於八十八年十二月七日上午九時許
    攜款先至馬祖，再於翌（八）日上午五時許，未經內政部警政署入出境管理局之
    許可，雇乘不知情購買毒品情事，由林賢英（涉犯國家安全法等罪嫌另由檢察官
    偵辦）所駕駛之小漁船，並載有另名不知情購毒情事之乘客陳連連（涉犯國家安
    全法等罪嫌另由檢察官偵辦）自馬祖北竿鄉后澳漁港啟程出境台灣地區偷渡至大
    陸地區福建省連江縣黃歧鎮。乙○○上岸後自行前往福建省福州市交付三十五萬
    元予「建輝」，但未當場取得毒品甲基安非他命。復於八十八年十二月十三日中
    午與陳連連搭乘林賢英所駕駛之前開漁船入境台灣地區回返馬祖北竿后澳漁港。
    稍後即接獲「建輝」通知，在馬祖某不詳廟附近取得「建輝」自大陸地區私運進
    台灣地區之毒品甲基安非他命二十包，共淨重六五九四．一０公克（包裝重二０
    六．二九公克）。再於八十八年十二月十六日上午十時三十分許，自馬祖搭乘台
    馬號客輪運輸前開毒品返回基隆，於同日下午六時三十分許抵達基隆港西二碼頭
    時，為監控多時之彰化縣調查站人員查獲，並扣得前開甲基安非他命淨重六五九
    四．一０公克。
二、案經法務部調查局彰化縣調查站移請臺灣彰化地方法院檢察署檢察官偵查起訴。
    理  由
一、右揭犯罪事實，業據被告乙○○於本院審理時自白不諱，核與證人林賢英、陳連
    連結證之詞相合，又有扣案甲基安非他命供證，而扣案物均係甲基安非他命，合
    計淨重六五九四．一０公克（包裝重二０六．二九公克），純度百分之八九．七
    八，純質重五九二０．一八公克，已經法務部調查局檢驗在案，有檢驗通知書一
    紙在卷足憑。故本件事證明確，被告犯行堪予認定。
二、按甲基安非他命屬毒品危害防制條例所定之第二級毒品；亦屬懲治走私條例所定
    之管制物品，毒品危害防制條例第二條第二項第二款之附表二第八十九類與行政
    院公告管制物品項目及其數額甲類管制進出口物品第四種定有明文。故核被告所
    為，係犯毒品危害防制條例第四條第二項之販賣第二級毒品罪、同條項之運輸第
    二級毒品罪、懲治走私條例第三條第一項運送走私物品罪及國家安全法第六條第
    一項未經許可出入境罪。被告一行為觸犯毒品危害防制條例第四條第二項之運輸
    第二級毒品罪與懲治走私條例第三條第一項之運送走私物品罪二罪名，為想像競
    合犯，應從一重依毒品危害防制條例第四條第二項之運輸第二級毒品罪處斷。所
    犯販賣第二級毒品罪、運輸第二級毒品罪與未經許可出入境罪，具手段、目的之
    牽連犯關係，應一重論以販賣第二級毒品罪。公訴人雖誤認被告係為綽號「和董
    」之男子運輸第二級毒品，未論及被告犯有販賣第二級毒品罪，惟被告係意圖販
    賣營利而購入前開毒品之事實，已據被告於審理中供承無諱。被告縱於警訊、偵
    查及本院第一次訊問時，供述伊係為「和董」運輸毒品云云，但查被告於警訊時
    先後供述之「伊在八十八年十二月八日前曾先到大陸與綽號「建輝」之男子談妥
    下次以現金三十六萬元買安非他命」與「伊係受和董所託，以每公斤九萬元向「
    建輝」買安非他命，交易數量及價格係由和董與建輝私下進行」等語顯有矛盾不
    合；益以被告於審理中所述，伊係購入毒品後，再轉賣予和董，以獲倍利之情形
    較伊警、偵訊中所陳須先自行籌款為質，嗣運輸毒品成功後，每公斤毒品得五萬
    元代價之情形就其須負之風險言，自以轉賣為上，更符情理；並社會觀念咸認販
    賣毒品較運輸毒品之惡性為重，被告若非真有販賣毒品情事，當無在檢察官起訴
    伊係運輸毒品後，又坦承販賣毒品自招不利諸情，足稽被告警、偵訊所言，尚有
    瑕疵無足採取，而審理中所述較符常情可加採信，先予敘明。又被告此部分所犯
    之販賣第二級毒品罪，縱未經公訴人提起公訴，惟與經提起公訴之被告運輸毒品
    等罪部分具牽連犯之裁判上一罪關係，自為起訴效力所及，本院自得一併審究。
    。另公訴人認前開毒品係被告自大陸地區私運進口台灣地區，認被告涉犯懲治走
    私條例第二條第一項罪嫌部分，係以被告於警、偵訊之自白及扣案毒品為據。惟
    此部分，已經被告於審理中否認，供述伊出入大陸地區僅帶隨身衣物，且大陸海
    關檢查嚴格，伊並不可能夾帶毒品而通關，毒品係伊於馬祖取得等語，核與證人
    林賢英、陳連連證述之出入境大陸情節相符。又訊之查獲本案之彰化縣調查局調
    查員徐德興，亦供述私運毒品進口部分僅據被告自述，而無其他積極證據可證，
    是以此部分委以被告於審理中所述之情節較合常情，可加採信，故公訴人此部分
    所認容有未洽，但因不損被告運送走私物品之犯罪事實，本院爰變更檢察官所引
    應適用之法條，併此敘明。爰審酌被告犯罪之動機、方法、手段、販賣第二級毒
    品對社會所生之危害至大暨被告犯後坦承犯行，態度良好等一切情狀，量處如主
    文所示之刑，以示懲儆。扣案甲基安非他命淨重六五九四．一０公克（包裝重二
    ０六．二九公克），有法務部調查局檢驗通知書在卷可憑，屬第二級毒品為違禁
    物，不問屬於犯人與否，依毒品危害防制條例第十八條第一項沒收銷燬之。至扣
    案被告所有之船員手冊一本及證人林賢英所有載記被告電話號碼之紙條一張、大
    陸人民幣六十四元、筆記本二本、大陸七匹狼牌香煙四十九包，均非本案應沒收
    之物，附此敘明。
據上論斷，應依刑事訴訟法第二百九十九條第一項前段、第三百條，毒品危害防制條
例第四條第二項、第十八條第一項，懲治走私條例第三條第一項，國家安全法第六條
第一項，刑法第十一條前段、第五十五條，判決如主文。
本案經檢察官廖淑華到庭執行職務。
中      華      民      國      八十九      年      七    月    十    日
                                臺灣彰化地方法院刑事第二庭
                                      法      官    洪  榮  謙
右正本證明與原本無異。
如不服本判決，應於判決送達後十日內向本院提出上訴狀( 須附繕本 )。
                                      法院書記官    梁  高  賓
中      華      民      國      八十九      年      七    月   十五   日
毒品危害防制條例第四條：
製造、運輸、販賣第一級毒品者，處死刑或無期徒刑；處無期徒刑者，得併科新臺幣
一千萬元以下罰金。
製造、運輸、販賣第二級毒品者，處無期徒刑或七年以上有期徒刑得併科新臺幣七百
萬元以下罰金。
製造、運輸、販賣第三級毒品者，處五年以上有期徒刑，得併科新臺幣五百萬元以下
罰金。
製造、運輸、販賣專供製造或施用毒品之器具者，處一年以上七年以下有期徒刑，得
併科新臺幣一百萬元以下罰金。
前四項之未遂犯罰之。
毒品危害防制條例第十八條：
查獲之毒品及專供製造或施用毒品之器具，不問屬於犯人與否，均沒收銷燬之。但合
於醫藥或研究之用者，得不予銷燬。
前項合於醫藥或研究用毒品或器具之管理辦法，由法務部會同行政院衛生署定之。
懲治走私條例第三條
運送、銷售或藏匿前條第一項之走私物品者，處五年以下有期徒刑、拘役或科或併
  科新台幣九萬元以下罰金。
以犯前項之罪為常業者，處一年以上七年以下有期徒刑，得併科新台幣二十萬元以
  下罰金。
第一項之未遂犯罰之。
國家安全法第六條
違反第三條第一項規定未經許可入出境者，處三年以下有期徒刑、拘役或科或併科新
臺幣九萬元以下罰金。
無正當理由拒絕或逃避依第四條規定所實施之檢查者，處六月以下有期徒刑、拘役或
科或併科新臺幣一萬五千元以下罰金。
國家安全法第三條第一項
人民入出境，應向內政部警政署入出境管理局申請許可。未經許可者，不得入出境。


司法院資訊處製作；財團法人民間司法改革基金會備份。
